---
title: "Exploracion de datos"
author: "DataWitches"
format: html
editor: visual
---

## Análisis Exploratorio 

Importamos las librerias necesarias

```{r}
library(tidyverse)
```

Leeremos el archivo luego de nuestro primer análisis y limpieza general

```{r}
airbnb_df <- read.csv("~/KeepCoding/ProyectoFinal/clean/airbnb-listings_cleaned.csv", # Nombre del archivo o ruta completa del archivo
         header = TRUE,        # Leer el encabezado (TRUE) o no (FALSE)
         sep = ";",            # Separador de los valores
         fill = TRUE,          # Rellenar celdas vacías (TRUE) o no (FALSE)
         comment.char = "",    # Carácter de los comentarios o cadenas vacías
         encoding = "unknown", # Codificación del archivo
         )
head(airbnb_df)
```

```{r}

airbnb_df <- airbnb_df[,c('Host.Since', 'Zipcode', 'Property.Type', 'Room.Type','Bathrooms', 'Bedrooms', 'Beds', 'Bed.Type', 'Price', 'Cleaning.Fee', 'Availability.365', 'Review.Scores.Location', 'Cancellation.Policy', 'Accommodates', 'Final_Neighbourhood')]

summary(airbnb_df)

View(airbnb_df %>% 
  count(Property.Type))

#Para ver cada tabla solo cambiar el contenido de count(), si deseas relacionar varias columnas puedes poner por ejemplop count(Final_Neigboorhood, Zipcode). 
#Es mejor usar la consola

```

**Resumen Analisis de datos**

**- Zipcodes:** No están del todo normalizados, tenemos todavia 2015, 2804, 20013, 20126, 25008, 27004, 27013 entre nuestras filas. Entre los 3 son 8 columnas con un dato cada una. Yo me los cargaría sin más.

**- Host Since:** Esta bastante completo, va desde 2009 hasta 2017. Hay tres en blanco (yo me los cargaría)

**- Bathrooms:** Van de 0 a 8. El top 5 de datos tienen 1, 2, 1.5, 3 y 2.5 respectivamente. Yo agruparía 1, 1.5, 2, 2.5 y 3 o más para hacer las respuestas mas comprensibles.

**- Bedrooms:** Entre 0 y 10. El top tiene 1, 2, 0, 3, 4... Sugiero agrupar como con los baños.

**- Beds:** Entre 1 y 16. Sugiero agrupar también. Si lo vamos a usar

**- Bed Type:** Esta muy bien la verdad, opinaria que no hay que tocarlo.

**- Price:** 277 registros de precios distintos, entre 9€ y 875€.

**- Cleaning Fee:** Entre 4€ y 500€, Tenemos 5392 N/A. aqui yo calcularia un promedio de cleaning fee y se lo asignaria a esa cantidad de datos. Obviamente tambien tenemos que quitar un poco los outlyers y listo.

**- Availabilty 365:** Yo me reuniria a ver esta tabla y a interpretarla y saber si tiene un valor real para nosotras o no.

**- Review Scores Location:** Pues la tabla de relacion entre score y zipcode nos da que el que tiene mejor puntuacion es el 28004, con aprox 1000 reviews a favor. Hay 2867 N/As de este parametro.

**- Cancellation Policy:** Los datos están bien. no hay n/as.

**- Accomodates:** Entre 1 y 16. El top permite entre 1 y 6. Yo agruparia igual que camas y baños.

**- Final Neigbourhood:** Bastante bien al final, 151 barrios. Embajadores el que más propiedades tiene.
